---
title: "module5"
output: rmarkdown::html_vignette
vignette: >
  %\VignetteIndexEntry{module5}
  %\VignetteEngine{knitr::rmarkdown}
  %\VignetteEncoding{UTF-8}
---

```{r, include = FALSE}
knitr::opts_chunk$set(
  collapse = TRUE,
  comment = "#>"
)
```

```{r setup}
library(asta)
library(caschrono)
```

# Les données

## La série Airpassengers

```{r}
#La Série Airpassengers
x1 <- AirPassengers
x1
```

## Populations

```{r}
data("popfr")
x2 <- popfr
x2
```
```{r}
data("uspop")
x3 <- uspop
head(x3,15)
```

## Nombre de morts par accident de la route

```{r}
data("m30")
x4 <- m30
x4
```


# Analyse des séries

L'analyse des séries temporelles se fait à l'aide de 3 principaux types de graphique : 
- les chronogrammes
- les lag-plot
- les month-plot

Pour étudier les séries dans la perspectives de les modéliser, il est parfois nécessaire de les transformer en amont, pour mieux visualiser les phénomènes qui nous intéressent. 

## Transformations des séries

```{r}
log.x1 <- log(x1)
log.x1
```


## Chronogrammes

```{r}
plot.ts(x1)
plot.ts(log.x1)
```

## Lag plot

### Pour Airpassengers

```{r}
lag.plot(rev(x1),12,layout = c(4,3),do.lines = FALSE,diag.col = "red")

```

### Pour le nombre d'accidents de la route

```{r}
lag.plot(rev(x4),12,layout = c(4,3),do.lines = FALSE,diag.col = "red")
```

## Month Plot

### Pour Airpass

```{r}
monthplot(x1,cex.main=1)
```

### Pour le nombre d'accidents de la route

```{r}
monthplot(x4,cex.main=1)
```



# Désaisonnalisation

```{r}
plot(decompose(x1,type = "multiplicative"))
```


# Prévisions