---
title: "module3"
output: rmarkdown::html_vignette
vignette: >
  %\VignetteIndexEntry{module3}
  %\VignetteEngine{knitr::rmarkdown}
  %\VignetteEncoding{UTF-8}
---

```{r, include = FALSE}
knitr::opts_chunk$set(
  collapse = TRUE,
  comment = "#>"
)
```

```{r setup}
library(asta)
library(dplyr)
library(DT)
library(factoextra)
library(FactoMineR)
library(purrr)
```

# Onglet données

## Sous-onglet Visualisation

```{r}
departements %>% datatable(class = "display")
str(departements)
```


## Sous-onglet Description

Description de la source et dictionnaire des variables.

# Onglet Méthodes factorielles

## Sous-onglet ACP

### Paramétrage de l'ACP

```{r}
#paramètres : quel axe affiché en abscisse - réglette de 1 à 6
#             quel axe affiché en ordonnée - réglette de 1 à 6
#             case à cocher pour "chevauchement des labels non/oui" -> option "repel =T/F" à côté du bouton "mettre à jour"

axe1 <- 1 
axe2 <- 2 
repel <- FALSE #case à cocher checkbox
varsupe <- FALSE

```



```{r}
#ACP en gardant jusqu'à 6 composantes principales
res.pca <- PCA(departements, graph=F, ncp=6, quali.sup = "GR_REG")
```

### Affichage du graphe de décomposition de l'inertie

Il faut rajouter la fonction fviz_eig du package factoextra

```{r}
#Graphique "Décomposition de l'inertie"
fviz_eig(res.pca, addlabels = TRUE)
```

### Affichage du graphe des variables

Ajouter la fonction fviz_pca_var au namespace

```{r}
#graphique "Graphe des variables" - axes paramétrables
fviz_pca_var(res.pca, 
             axes=c(axe1,axe2), 
             col.var = "cos2", 
             gradient.cols = c("#00AFBB", "#E7B800", "#FC4E07"), 
             repel = repel)

```

### Graphique nuage des individus

Si la case variable quali supplémentaire n'a pas été cochée :

```{r}
#Graphique "Nuage des individus" - axes paramétrables
fviz_pca_ind(res.pca, 
             axes=c(axe1,axe2), 
             repel = repel, 
             labelsize=3)
```

Si la case variable quali supplémentaire a été cochée :

```{r}
#Graphique "Nuage des individus" - idem, mais avec projection d'une supplémentaire quali (région) + ellipses
fviz_pca_ind(res.pca, 
             axes=c(axe1,axe2), 
             repel = repel, 
             labelsize=3, 
             habillage = "GR_REG", 
             addEllipses = TRUE, 
             ellipse.level=0.9)

```


# Onglet clustering

## CAH

### Paramètres

```{r}
#paramètres : le nombre N d'axes à conserver de l'ACP (réglette de 2 à 6)
#             le nombre K de cluster souhaité (réglette de 2 à 8)
#             quel axe affiché en abscisse - réglette de 1 à N
#             quel axe affiché en ordonnée - réglette de 1 à N
#             case à cocher pour "chevauchement des labels non/oui" -> option "repel =T/F" à côté du bouton "mettre à jour"

#Ajouter un bouton pour la superposition des textes (Checkbox)

#je fais tourner l'ACP et je garde les N premiers axes
res.pca <- PCA(departements, 
               graph=FALSE, 
               ncp=3, 
               quali.sup="GR_REG")

#Ajouter la fonction HCPC du package FactoMineR dans le namespace
#CAH en K classes, sans consolidation (puisqu'on ne la présente pas en TD)
res.hcpc <- HCPC(res.pca, 
                 nb.clust=4, 
                 consol=FALSE, 
                 stand=TRUE, 
                 graph=FALSE)



```
### Diagramme gain d'intertie en bas à droite

```{r}
#Graphique - Diagramme gains d'inertie (il suggère en noir le nombre de classes à conserver)
#Graphique à faire apparaître dans le renderPlot sous la barre des paramètres
plot.HCPC(res.hcpc, 
          choice = "bar")
```

## Dendogramme à faire apparaître sur la colonne de gauche en bas


```{r}
#Graphique - Dendogramme
#Ajouter la fonction fviz_dend au namespace
fviz_dend(res.hcpc, cex = 0.5, rect = F)
```

## Nuage d'individus (colonne droite en haut, premier onglet)


```{r}
#Graphique - Nuage des individus (axes paramétrables)
#Ajouter la fonction fviz_cluster au namespace
fviz_cluster(res.hcpc, axes = c(1,2), ellipse.type = "convex", repel=F, labelsize = 8)

#je n'arrive pas à forcer pour qu'on ait exactement les mêmes couleurs ici que pour le dendogramme

```

## Tableau de résumé (colonne droite, en haut, deuxième onglet)

```{r}
#Fonction qui prend en entrée le résultat de la CAH avec une variable quali sup
# du fichier départements et qui renvoie un tableau de moyennes
# par cluster

p <- res.hcpc
e <- p$data.clust[,-15] %>% #on retire la variable quali GR_REG
  group_by(clust) %>%
  summarise_all(.funs = mean) %>% 
  mutate_at(vars(Densite_pop:Tx_vols_vehicules),~round(.x,1)) %>% 
  mutate(nb_habitants = round(nb_habitants))
row.names(e) <- paste0("Cluster ", e$clust)
e_t <- data.table::transpose(e) #à ne pas confondre avec le transpose de purrr
rownames(e_t) <- colnames(e)
colnames(e_t) <- rownames(e)
e_t <- e_t[-1,] #on enlève la première ligne avec le numéro du cluster


```



```{r}
##############
### Kmeans ###
##############


#paramètres : le nombre N d'axes à conserver de l'ACP (réglette de 2 à 6)
#             le nombre K de cluster souhaité (réglette de 2 à 8)
#             quel axe affiché en abscisse - réglette de 1 à N
#             quel axe affiché en ordonnée - réglette de 1 à N
#             case à cocher pour "chevauchement des labels non/oui" -> option "repel =T/F" à côté du bouton "mettre à jour"


#je fais tourner l'ACP et je garde les N premiers axes
res.pca <- PCA(departements, graph=F, ncp=3, quali.sup="GR_REG")

#récupérer ces N axes factoriels
axesfacto <- res.pca$ind$coord

#kmeans en K classes (pas de réitérations, pour voir que l'algorithme ne converge pas systématiquement vers le même découpage : nstart=1)
res.km <- kmeans(axesfacto, centers=4, nstart=1)

#Graphique - Nuage des individus avec ellipses autour des groupes (axes paramétrables)
fviz_cluster(res.km, data = axesfacto, stand=F, ellipse.type = "convex", repel=F, axes=c(1,2), labelsize=8)

#Tableau - afficher le ratio inertie inter/totale (qualité du découpage)
res.km$betweenss/res.km$totss

#je ne comprend pas pourquoi, mais les axes du nuage de points sont inversés par rapport à l'ACP si on prend 3 axes principaux.



```

